Minutes et répertoires du notaire Louis VILCOCQ, 29 avril 1818 - 17 mai 1832 (étude XXXIII)
Archives nationales
Minutes et répertoires du notaire Louis VILCOCQ (étude XXXIII)
29 avril 1818 - 17 mai 1832
MC/ET/XXXIII/886 - MC/ET/XXXIII/1005, MC/RE/XXXIII/15 - MC/RE/XXXIII/17
Etude XXXIII; Vilcocq, Louis
Archives nationales de France
Minutes et répertoires: la loi 2008-696 du 15 juillet 2008 relative aux archives a fixé à 75 ans à compter de la date de l'acte, ou à 25 ans à compter de la date du décès de l'intéressé si ce délai est plus bref, le délai de communication des minutes et répertoires des notaires; ce délai est porté à 100 ans à compter de la date de l'acte si le document se rapporte à un mineur (code du Patrimoine, articles L213-2, 4e d et 5e).
Autres documents de l'étude (dossiers de clients, comptabilité...): s'agissant d'archives privées, ces documents sont communicables selon les modalités fixées par le déposant ou le donateur.
Certains documents ne sont pas accessibles en raison de leur mauvais état de conservation.
Versement
Accès aux instruments de recherche de tous les notaires de l’étude XXXIII
Archives de l'étude XXXIII
- Minutes de Louis VILCOCQ, avril 1818 - mai 1832; MC/ET/XXXIII/886 - MC/ET/XXXIII/1005
  - Minutes. 1818, avril - 1818, 28 mai, avril 1818 - 28 mai 1818; MC/ET/XXXIII/886
    Informations complémentaires:
    1818, 1 à 27 avril: actes passés par-devant Joseph Grelet.
    1818, 29 avril au 28 mai: actes passés par-devant Louis Vilcocq.
    Informations concernant le classement:
    Le niveau inférieur de description, quand il existe, correspond aux minutes d'actes. Toutes les minutes ne sont pas forcément décrites une à une. Les descriptions de ces minutes sont plus ou moins détaillées.
  - Minutes. 1818, juin - 1818, juillet, juin 1818 - juillet 1818; MC/ET/XXXIII/887
  - Minutes. 1818, août - 1818, octobre, août 1818 - octobre 1818; MC/ET/XXXIII/888
  - Minutes. 1818, novembre, novembre 1818; MC/ET/XXXIII/889
  - Minutes. 1818, décembre, décembre 1818; MC/ET/XXXIII/890
  - Minutes. 1819, janvier - 1819, février, janvier 1819 - février 1819; MC/ET/XXXIII/891
  - Minutes. 1819, mars, mars 1819; MC/ET/XXXIII/892
  - Minutes. 1819, avril, avril 1819; MC/ET/XXXIII/893
  - Minutes. 1819, mai, mai 1819; MC/ET/XXXIII/894
  - Minutes. 1819, juin - 1819, juillet, juin 1819 - juillet 1819; MC/ET/XXXIII/895
  - Minutes. 1819, août, août 1819; MC/ET/XXXIII/896
  - Minutes. 1819, septembre - 1819, octobre, septembre 1819 - octobre 1819; MC/ET/XXXIII/897
  - Minutes. 1819, novembre - 1819, décembre, novembre 1819 - décembre 1819; MC/ET/XXXIII/898
  - Minutes. 1820, janvier - 1820, février, janvier 1820 - février 1820; MC/ET/XXXIII/899
  - Minutes. 1820, mars, mars 1820; MC/ET/XXXIII/900
    - BRODEUR LOIEL (Antoine) § mariage, 10 mai 1654; MC/ET/XXXIII/900
      Origine de l'information:
      Artisans XVIIe, par M. Jurgens, M.A. Fleury, R. Gourmelon et le personnel du Minutier central, 1954-1996 (fichier papier entièrement dématérialisé; voir contexte dans le Plan d’orientation général - Notaires de Paris, guides thématiques du Minutier).
      Date de révision: 2011-2012
      Date de création de la notice: 2010
      contrat de mariage; Loiel, Antoine
    - BRODEUR RENOUARD (Nicolas) § mariage, 10 mai 1654; MC/ET/XXXIII/900
      contrat de mariage; Renouard, Nicolas
    - BRODEUR RENOUARD (Pierre) § mariage, 10 mai 1654; MC/ET/XXXIII/900
      contrat de mariage; Renouard, Pierre
    - GUYOT (Aldebad) brodeur § signature par. .. au contrat de mariage de Nicolas RENOUARD (brodeur), 10 mai 1654; MC/ET/XXXIII/900
      contrat de mariage; Guyot, Aldebad
  - Minutes. 1820, avril, avril 1820; MC/ET/XXXIII/901
  - Minutes. 1820, mai, mai 1820; MC/ET/XXXIII/902
  - Minutes. 1820, juin, juin 1820; MC/ET/XXXIII/903
  - Minutes. 1820, juillet - 1820, août, juillet 1820 - août 1820; MC/ET/XXXIII/904
  - Minutes. 1820, septembre - 1820, octobre, septembre 1820 - octobre 1820; MC/ET/XXXIII/905
  - Minutes. 1820, novembre, novembre 1820; MC/ET/XXXIII/906
  - Minutes. 1820, décembre, décembre 1820; MC/ET/XXXIII/907
  - Minutes. 1821, janvier, janvier 1821; MC/ET/XXXIII/908
  - Minutes. 1821, février, février 1821; MC/ET/XXXIII/909
  - Minutes. 1821, mars - 1821, avril, mars 1821 - avril 1821; MC/ET/XXXIII/910
  - Minutes. 1821, mai - 1821, juin, mai 1821 - juin 1821; MC/ET/XXXIII/911
  - Minutes. 1821, juillet, juillet 1821; MC/ET/XXXIII/912
  - Minutes. 1821, août - 1821, septembre, août 1821 - septembre 1821; MC/ET/XXXIII/913
  - Minutes. 1821, octobre, octobre 1821; MC/ET/XXXIII/914
  - Minutes. 1821, novembre - 1821, décembre, novembre 1821 - décembre 1821; MC/ET/XXXIII/915
  - Minutes. 1822, janvier - 1822, février, janvier 1822 - février 1822; MC/ET/XXXIII/916
  - Minutes. 1822, mars - 1822, avril, mars 1822 - avril 1822; MC/ET/XXXIII/917
  - Minutes. 1822, mai - 1822, juin, mai 1822 - juin 1822; MC/ET/XXXIII/918
  - Minutes. 1822, juillet - 1822, août, juillet 1822 - août 1822; MC/ET/XXXIII/919
  - Minutes. 1822, septembre, septembre 1822; MC/ET/XXXIII/920
  - Minutes. 1822, octobre, octobre 1822; MC/ET/XXXIII/921
  - Minutes. 1822, novembre, novembre 1822; MC/ET/XXXIII/922
  - Minutes. 1822, décembre, décembre 1822; MC/ET/XXXIII/923
  - Minutes. 1823, janvier - 1823, février, janvier 1823 - février 1823; MC/ET/XXXIII/924
  - Minutes. 1823, mars, mars 1823; MC/ET/XXXIII/925
  - Minutes. 1823, avril, avril 1823; MC/ET/XXXIII/926
  - Minutes. 1823, mai, mai 1823; MC/ET/XXXIII/927
  - Minutes. 1823, juin - 1823, juillet, juin 1823 - juillet 1823; MC/ET/XXXIII/928
    L'étude a été victime d'un vol des minutes de juillet et septembre à décembre 1823, aux termes d'une lettre de Me Vilcocq au Commissairre de police du qartier du faubourg St-Denis, en date du 23 février 1831, joint convocation du Juge d'instruction au notaire le.. août 1823, notes y relatives, juillet 15, 22, 28 extrait, 3 expéditions.
  - Minutes. 1823, août - 1823, décembre, août 1823 - décembre 1823; MC/ET/XXXIII/929
    1 et 3 septembre (extrait) 15 (expédition) 19 (extrait) et 30 (expédition) 12 novembre (expédition), 19 et 22 décembre (deux minutes) 23 (expédition), 3 à 12 (extraits).
  - Minutes. 1824, janvier, janvier 1824; MC/ET/XXXIII/930
  - Minutes. 1824, février, février 1824; MC/ET/XXXIII/931
  - Minutes. 1824, mars, mars 1824; MC/ET/XXXIII/932
  - Minutes. 1824, avril, avril 1824; MC/ET/XXXIII/933
  - Minutes. 1824, mai, mai 1824; MC/ET/XXXIII/934
  - Minutes. 1824, juin, juin 1824; MC/ET/XXXIII/935
  - Minutes. 1824, juillet, juillet 1824; MC/ET/XXXIII/936
  - Minutes. 1824, août - 1824, septembre, août 1824 - septembre 1824; MC/ET/XXXIII/937
  - Minutes. 1824, octobre, octobre 1824; MC/ET/XXXIII/938
  - Minutes. 1824, novembre - 1824, décembre, novembre 1824 - décembre 1824; MC/ET/XXXIII/939
  - Minutes. 1825, janvier - 1825, février, janvier 1825 - février 1825; MC/ET/XXXIII/940
  - Minutes. 1825, mars, mars 1825; MC/ET/XXXIII/941
  - Minutes. 1825, avril - 1825, mai, avril 1825 - mai 1825; MC/ET/XXXIII/942
  - Minutes. 1825, juin, juin 1825; MC/ET/XXXIII/943
  - Minutes. 1825, juillet, juillet 1825; MC/ET/XXXIII/944
  - Minutes. 1825, août - 1825, septembre, août 1825 - septembre 1825; MC/ET/XXXIII/945
  - Minutes. 1825, octobre, octobre 1825; MC/ET/XXXIII/946
  - Minutes. 1825, novembre, novembre 1825; MC/ET/XXXIII/947
  - Minutes. 1825, décembre, décembre 1825; MC/ET/XXXIII/948
  - Minutes. 1826, janvier - 1826, février, janvier 1826 - février 1826; MC/ET/XXXIII/949
  - Minutes. 1826, mars, mars 1826; MC/ET/XXXIII/950
  - Minutes. 1826, avril, avril 1826; MC/ET/XXXIII/951
  - Minutes. 1826, mai, mai 1826; MC/ET/XXXIII/952
  - Minutes. 1826, juin, juin 1826; MC/ET/XXXIII/953
    - Partage des biens de Jacques Fiacre Chrétien entre ses héritiers, 11 germinal an IX (1er avril 1801); MC/ET/XXXIII/953
      Les membres du conseil général de la commune robespierriste de Paris (200 actes), par Béatrice Vanuxem, 1992-1993 (base de données migrée: voir contexte dans le Plan d’orientation général - Notaires de Paris, guides thématiques du Minutier).
      Date de création de la notice: 2006
      partage; Chrétien, Jacques-Fiacre
    - Inventaire après décès de Jean Jacques Augustin Chrétien, 30 juin 1826; MC/ET/XXXIII/953
      inventaire après décès; Chrétien, Jean-Jacques-Augustin
  - Minutes. 1826, juillet, juillet 1826; MC/ET/XXXIII/954
  - Minutes. 1826, août - 1826, septembre, août 1826 - septembre 1826; MC/ET/XXXIII/955
  - Minutes. 1826, octobre - 1826, novembre, octobre 1826 - novembre 1826; MC/ET/XXXIII/956
  - Minutes. 1826, décembre, décembre 1826; MC/ET/XXXIII/957
  - Minutes. 1827, janvier - 1827, février, janvier 1827 - février 1827; MC/ET/XXXIII/958
  - Minutes. 1827, mars, mars 1827; MC/ET/XXXIII/959
  - Minutes. 1827, avril - 1827, mai, avril 1827 - mai 1827; MC/ET/XXXIII/960
  - Minutes. 1827, juin - 1827, juillet, juin 1827 - juillet 1827; MC/ET/XXXIII/961
  - Minutes. 1827, août, août 1827; MC/ET/XXXIII/962
  - Minutes. 1827, septembre - 1827, octobre, septembre 1827 - octobre 1827; MC/ET/XXXIII/963
  - Minutes. 1827, novembre, novembre 1827; MC/ET/XXXIII/964
  - Minutes. 1827, décembre, décembre 1827; MC/ET/XXXIII/965
  - Minutes. 1828, janvier, janvier 1828; MC/ET/XXXIII/966
  - Minutes. 1828, février, février 1828; MC/ET/XXXIII/967
  - Minutes. 1828, mars, mars 1828; MC/ET/XXXIII/968
  - Minutes. 1828, avril, avril 1828; MC/ET/XXXIII/969
  - Minutes. 1828, mai, mai 1828; MC/ET/XXXIII/970
  - Minutes. 1828, juin - 1828, juillet, juin 1828 - juillet 1828; MC/ET/XXXIII/971
  - Minutes. 1828, août, août 1828; MC/ET/XXXIII/972
  - Minutes. 1828, septembre - 1828, octobre, septembre 1828 - octobre 1828; MC/ET/XXXIII/973
  - Minutes. 1828, novembre, novembre 1828; MC/ET/XXXIII/974
  - Minutes. 1828, décembre, décembre 1828; MC/ET/XXXIII/975
  - Minutes. 1829, janvier - 1829, février, janvier 1829 - février 1829; MC/ET/XXXIII/976
  - Minutes. 1829, mars - 1829, avril, mars 1829 - avril 1829; MC/ET/XXXIII/977
  - Minutes. 1829, mai, mai 1829; MC/ET/XXXIII/978
  - Minutes. 1829, juin - 1829, juillet, juin 1829 - juillet 1829; MC/ET/XXXIII/979
  - Minutes. 1829, août, août 1829; MC/ET/XXXIII/980
    - Dollé (Nicolas) maître menuisier § Constitution à la veuve de .., 23 juin 1738; MC/ET/XXXIII/980
      Artisans XVIIIe siècle, par M. Rambaud et C. Grodecki, 1956-1977 ( fichier papier entièrement dématérialisé; voir contexte dans le Plan d’orientation général - Notaires de Paris, guides thématiques du Minutier).
      constitution de rente; Dollé, Nicolas
  - Minutes. 1829, septembre, septembre 1829; MC/ET/XXXIII/981
    - Société entre Nicolas Dupay, terrassier, entrepreneur de la fouille, et enlèvement des terres pour la construction du perron méridional de l'église de la Madeleine, et Jean-Antoine Pélissier, terrassier., 14 septembre 1829; MC/ET/XXXIII/981
      Fichier dit 'général' XIXe siècle (1147 actes), par Claire Béchu et Guillaume Nahon, 1988-1999. (fichier papier entièrement dématérialisé; voir contexte dans le Plan d’orientation général - Notaires de Paris, guides thématiques du Minutier).
      Date de création de la notice: 2008
      acte de société; Dupay, Nicolas; Pélissier, Jean-Antoine; terrassier; chef d'entreprise
  - Minutes. 1829, octobre, octobre 1829; MC/ET/XXXIII/982
  - Minutes. 1829, novembre, novembre 1829; MC/ET/XXXIII/983
  - Minutes. 1829, décembre, décembre 1829; MC/ET/XXXIII/984
  - Minutes. 1830, janvier, janvier 1830; MC/ET/XXXIII/985
  - Minutes. 1830, février, février 1830; MC/ET/XXXIII/986
  - Minutes. 1830, mars, mars 1830; MC/ET/XXXIII/987
  - Minutes. 1830, avril, avril 1830; MC/ET/XXXIII/988
  - Minutes. 1830, mai - 1830, juin, mai 1830 - juin 1830; MC/ET/XXXIII/989
  - Minutes. 1830, juillet - 1830, septembre, juillet 1830 - septembre 1830; MC/ET/XXXIII/990
  - Minutes. 1830, octobre - 1830, novembre, octobre 1830 - novembre 1830; MC/ET/XXXIII/991
  - Minutes. 1830, décembre, décembre 1830; MC/ET/XXXIII/992
  - Minutes. 1831, janvier, janvier 1831; MC/ET/XXXIII/993
  - Minutes. 1831, février, février 1831; MC/ET/XXXIII/994
  - Minutes. 1831, mars, mars 1831; MC/ET/XXXIII/995
  - Minutes. 1831, avril - 1831, mai, avril 1831 - mai 1831; MC/ET/XXXIII/996
    - VASSÉ (terre de) § Bail de la terre de VASSÉ, 20 juillet 1700; MC/ET/XXXIII/996
      Fichier dit 'général' XVIIe-XVIIIe siècles, par le personnel du Minutier, 1954-1999 ( fichier papier entièrement dématérialisé; voir contexte dans le Plan d’orientation général - Notaires de Paris, guides thématiques du Minutier).
      bail; Vassé, terre de
    - Contrat de mariage sous le régime dotal entre Armand Pierre Séguier, Conseillé à la Cour royale, demeurant 16, rue Pavée-Saint-André-des-Arts, et Charlotte Joséphine Honorine Le Peletier d'Aunay, demeurant chez ses père et mère 27, rue de Grenelle. À signaler: mairie du mariage civil non précisée., 30 avril 1831; MC/ET/XXXIII/996
      De l'image fixe à l'image animée (1820-1910), documents du Minutier central des notaires de Paris relatifs à l'histoire des photographes et de la photographie, par Marc Durand, Paris, Archives nationales, 2013 (sous presse), notice n° 4517 (version dématérialisée de l'instrument de recherche, les notices biographiques et compléments de descriptions d'actes ne se trouvent que sur la version papier de l'ouvrage, voir contexte dans le Plan d’orientation général - Notaires de Paris, guides thématiques du Minutier).
      Date de révision: 2011
      Grenelle (rue de); Séguier, Armand Pierre; Le Peletier d'Aunay, Charlotte Joséphine Honorine
  - Minutes. 1831, juin - 1831, juillet, juin 1831 - juillet 1831; MC/ET/XXXIII/997
  - Minutes. 1831, août - 1831, septembre, août 1831 - septembre 1831; MC/ET/XXXIII/998
  - Minutes. 1831, octobre, octobre 1831; MC/ET/XXXIII/999
  - Minutes. 1831, novembre, novembre 1831; MC/ET/XXXIII/1000
  - Minutes. 1831, décembre, décembre 1831; MC/ET/XXXIII/1001
  - Minutes. 1832, janvier - 1832, février, janvier 1832 - février 1832; MC/ET/XXXIII/1002
  - Minutes. 1832, mars, mars 1832; MC/ET/XXXIII/1003
  - Minutes. 1832, avril, avril 1832; MC/ET/XXXIII/1004
    Attention: certains actes ont été constatés manquants
    - Inventaire après décès: Rignault, Sylvain. Soldat au 46e régiment de ligne. Filles-Dieu (rue des), n° 17. Disparu vers 1812., 2 avril 1832; MC/ET/XXXIII/1004
      Base Miriad 2 des inventaires après décès, 1801-1850, par Thierry Boudignon, avec le concours de Marie-France Nivet et du personnel du Minutier central, 1995-2012 (base de données migrée: voir contexte dans le Plan d’orientation général - Notaires de Paris, guides thématiques du Minutier).
      Date de création de la notice: 2004
      inventaire; Filles-Dieu (rue des); Rignault, Sylvain; militaire du rang
    - Inventaire après décès: Guignery, Jean-Denis. Vernisseur peintre (ancien). Grange-aux-Belles (rue), n° 12., 12 avril 1832; MC/ET/XXXIII/1004
      inventaire après décès; Grange-aux-Belles (rue de la); Guignery, Jean-Denis; ébéniste; peintre
    - Inventaire après décès: Roblot, Jean. Propriétaire. Saint-Louis-au-Marais (rue), n° 7., 16 avril 1832
      Attention: l'original de l'acte est manquant.
      Mention dans le répertoire du notaire coté:
      MC/RE/XXXIII/17
      inventaire après décès; Saint-Louis-au-Marais (rue); Roblot, Jean
    - Inventaire après décès: Laurent, Marie-Hélène. Rouyer, François (veuve). panier (marchande de). Transnonain (rue), n° 20. Saint-Martin (rue), hôtel du Petit-Saint-Martin., 26 avril 1832; MC/ET/XXXIII/1004
      Marchandises de fonds de marchande de paniers et de boîtes.
      inventaire après décès; Saint-Martin (rue); Transnonnain (rue); Laurent, Marie Hélène; Rouyer, François; commerçant
  - Minutes. 1832, mai, mai 1832; MC/ET/XXXIII/1005
    1832, 1 à 17 mai: actes passés par-devant Louis Vilcocq.
    1832, 18 à 31 mai: actes passés par-devant Florestan Bonnaire.
    - Inventaire après décès: Daubenton, Bernard-Auguste-Louis. Soie (ancien marchand de). Charonne (rue de), n° 102., 3 mai 1832; MC/ET/XXXIII/1005
      inventaire après décès; Charonne (rue de); Daubenton, Bernard-Auguste-Louis
    - Inventaire après décès: Simon, Jeanne. Houbron, Pierre (veuve). Rentière. employé. Faubourg-Montmartre (rue du), n° 61., 5 mai 1832; MC/ET/XXXIII/1005
      8 mai 1832, dépôt de son testament olographe.
      inventaire après décès; Faubourg-Montmartre (rue du); Simon, Jeanne; Houbron, Pierre
    - Inventaire après décès: Landry, Denis-Nicolas. Décatisseur. Estienne (rue), n° 4., 7 mai 1832; MC/ET/XXXIII/1005
      Mobilier industriel du fonds de décatissage de la Société Landry et Chalaust, atelier, boutique.
      inventaire après décès; Landry, Denis-Nicolas
    - Inventaire après décès: Roulin, Antoine. Lieutenant colonel en retraite, chevalier de Saint-Louis et de la Légion d'honneur. Sainte-Croix de-la-Bretonnerie (rue), n° 44., 16 mai 1832; MC/ET/XXXIII/1005
      inventaire après décès; Sainte-Croix-de-la-Bretonnerie (rue); Roulin, Antoine
    - Inventaire après décès: Gaborit, Rose. Dehodencq, Pierre-Charles (épouse). Propriétaire. Notre-Dame de-Recouvrance (rue), n° 20., 16 mai 1832; MC/ET/XXXIII/1005
      inventaire après décès; Notre-Dame-de-Recouvrance (rue); Gaborit, Rose; Dehodencq, Pierre-Charles
- Répertoire(s) de Louis VILCOCQ, 2 janvier 1808 - 25 octobre 1834; MC/RE/XXXIII/15 - MC/RE/XXXIII/17
  - Répertoire. 1808, 2 janvier - 1818, 28 mai, 2 janvier 1808 - 28 mai 1818; MC/RE/XXXIII/15
    Répertoire des notaires Joseph Grelet (2 janvier 1808-27 avril 1818), Louis Vilcocq (28 avril-28 mai 1818).
    Informations concernant le classement et la cotation:
    Le niveau inférieur de description, quand il existe, correspond aux mentions d'actes contenues dans le répertoire. Parmi celles-ci, certaines peuvent y être décrites, de manière plus ou moins détaillée. Pour consulter l'acte proprement dit, il convient de rechercher la cote au niveau des articles (registre ou liasse) des minutes du notaire (cote de type 'MC/ET').
    - Inventaire après décès: Perel, Jean-François., 21 mai 1818
      MC/RE/XXXIII/15
      Informations concernant le classement et la cotation du document:
      Attention: la cote de répertoire (de type 'MC/RE') ne permet pas de consulter la minute de l'acte. ll convient de rechercher la cote de la minute (de type 'MC/ET') au niveau des articles (registre ou liasse) de minutes du notaire.
      L'accès aux images numérisées des pages du répertoire se fait au niveau de description supérieur (' Répertoire du notaire '), rubrique ' Consulter les archives numérisées associées'.
      inventaire après décès; Perel, Jean-François
  - Répertoire. 1818, 29 mai - 1827, 20 juin, 29 mai 1818 - 20 juin 1827; MC/RE/XXXIII/16
    - Inventaire après décès: Defait, Barbe. Pujos, Casnais (veuve)., 15 juillet 1818
      MC/RE/XXXIII/16
      inventaire après décès; Defait, Barbe; Pujos, Casnais
    - Inventaire après décès: Thiberville, Marie-Françoise. Dehon, Jean-Baptiste (veuve); Claude, Pierre (veuve)., 17 juillet 1818
      inventaire après décès; Thiberville, Marie-Françoise; Dehon, Jean-Baptiste; Claude, Pierre
    - Inventaire après décès: Couleau, Antoine-Vincent. Nonaindières (rue des), n° 5., 28 septembre 1818
      inventaire après décès; Nonnains-d'Hyères (rue des); Couleau, Antoine-Vincent
    - Inventaire après décès: Brochet Duplessis, Antoine-Françoise. Mareil, Antoine-Charles de; Chaumont de (épouse). Mareil-Le-Guyon., 7 octobre 1818
      inventaire après décès; Mareil-le-Guyon (Yvelines); Brochet Duplessis, Antoine-Françoise; Mareil, Antoine-Charles de; Chaumont de
    - Inventaire après décès: Laverrière, Marie-Adélaïde. Brunet, Christophe-Paulin (épouse)., 20 octobre 1818
      inventaire après décès; Laverrière, Marie-Adélaïde; Brunet, Christophe-Paulin
    - Inventaire après décès: Droussen, Antoinette. Canaple, Jean-François-Esprit (veuve). Saint-Martin (rue), n° 161., 17 novembre 1818
      inventaire après décès; Saint-Martin (rue); Droussen, Antoinette; Canaple, Jean-François-Esprit
    - Inventaire après décès: Francois, Marie-Madeleine-Josèphe. Ruggieri, Claude-Fortuné (épouse)., 8 décembre 1818
      inventaire après décès; Francois, Marie-Madeleine-Josèphe; Ruggieri, Claude-Fortuné
    - Inventaire après décès: Millot, Nicolas., 15 décembre 1818
      inventaire après décès; Millot, Nicolas
    - Inventaire après décès: Lair, Jacques-Michel., 29 janvier 1819
      inventaire après décès; Lair, Jacques-Michel
    - Inventaire après décès: Lemoyne de Villarsy, Antoine-Nicolas., 12 avril 1819
      inventaire après décès; Lemoyne de Villarsy, Antoine-Nicolas
    - Inventaire après décès: Demante, Ferdinand., 26 juin 1819
      inventaire après décès; Demante, Ferdinand
    - Inventaire après décès: Thirion, Laurent., 28 juin 1819
      inventaire après décès; Thirion, Laurent
    - Inventaire après décès: Bragairat, André-Benjamin-Jacques., 29 juin 1819
      inventaire après décès; Bragairat, André-Benjamin-Jacques
    - Inventaire après décès: Julien, Jean-François. Martinique., 15 juillet 1819
      inventaire après décès; Martinique (département); Julien, Jean-François
    - Inventaire après décès: Lereculé, Etienne. Neuve des-Petits-Champs (rue), n° 61., 22 juillet 1819
      inventaire après décès; Neuve-des-Petits-Champs (rue); Lereculé, Etienne
    - Inventaire après décès: Andollent, Augustine-Françoise. Hemond, Philippe-Félix (épouse)., 27 juillet 1819
      inventaire après décès; Andollent, Augustine-Françoise; Hemond, Philippe-Félix
    - Inventaire après décès: Laurent, Nicolas., 24 août 1819
      inventaire après décès; Laurent, Nicolas
    - Inventaire après décès: Rolland, Louise-Elisabeth. Durand, Auguste-Jean (épouse)., 15 septembre 1819
      inventaire après décès; Rolland, Louise-Elisabeth; Durand, Auguste-Jean
    - Inventaire après décès: Berger, Marie-Jeanne., 25 septembre 1819
      inventaire après décès; Berger, Marie-Jeanne
    - Inventaire après décès: Jardin, Marie-Louise. Saint-Martin (rue), n° 161., 11 novembre 1819
      inventaire après décès; Saint-Martin (rue); Jardin, Marie-Louise
    - Inventaire après décès: Leborgne, Jacques-Abraham., 30 novembre 1819
      inventaire après décès; Leborgne, Jacques-Abraham
    - Inventaire après décès: Zagard, Marie-Jeanne. Delamare, Henri (veuve). Cinq-Moulins (rue des), Chapelle (La), butte., 11 janvier 1820
      26 juin 1807, vente de la moitié de l'épaisseur d'un mur de clôture qui sépare les biens Marie Jeanne Zagard veuve de Henri Delamare et ceux de Jean Jacques Laforge, aux Cinq moulins de La Chapelle. 13 novembre 1807, dépôt de l'acte de décès de Pierre Henri Delamare, RE/XLI/13.
      inventaire après décès; La Chapelle (ancienne commune); Zagard, Marie-Jeanne; Delamare, Henri; Laforge, Jean-Jacques; Delamare, Pierre-Henri
    - Inventaire après décès: Houette, Pierre., 18 janvier 1820
      inventaire après décès; Houette, Pierre
    - Inventaire après décès: Giroud, Pierre-Alexandre. Fossés-Saint-Bernard (rue des), n° 43., 22 février 1820
      inventaire après décès; Fossés-Saint-Bernard (rue des); Giroud, Pierre-Alexandre
    - Inventaire après décès: Larguèze de Cabanes, Antoine-Henri., 28 février 1820
      inventaire après décès; Larguèze de Cabanes, Antoine-Henri
    - Inventaire après décès: Noweels, Angélique-Françoise-Laurence. Mutte, Antoine-Humbert-Joseph (épouse). Bondy (rue de), n° 72., 3 mars 1820
      inventaire après décès; Bondy (rue de); Noweels, Angélique-Françoise-Laurence; Mutte, Antoine-Humbert-Joseph
    - Inventaire après décès: Pean, Marie-Anne. Dusillion, César-Auguste (épouse)., 6 mars 1820
      inventaire après décès; Pean, Marie-Anne; Dusillion, César-Auguste
    - Inventaire après décès: Chopin, Denise. Guichard, Pierre-Adrien (veuve)., 9 mars 1820
      inventaire après décès; Chopin, Denise; Guichard, Pierre-Adrien
    - Inventaire après décès: Fournier, Jeanne. Demignieux, Jean-François (épouse). Faubourg-Saint-Martin (rue du), n° 47., 13 mars 1820